臺灣臺中地方法院刑事判決　　　　　　　96年度訴字第2880號
公　訴　人　臺灣臺中地方法院檢察署檢察官
被　　　告　甲○○
　　　　　　　　　　（另案在台灣臺中女子監獄執行中）
上列被告因毒品危害防制條例案件，經檢察官提起公訴（96年度
毒偵字第4141號），被告於準備程序中就被訴事實為有罪之陳述
，經本院合議庭裁定由受命法官獨任進行簡式審判程序，本院判
決如下：
    主    文
甲○○施用第一級毒品，累犯，處有期徒刑壹年。
    事    實
一、甲○○於民國90年間，曾因施用毒品案件，經臺灣彰化地方
    法院以90年度毒聲字第3733號裁定送臺灣彰化看守所附設勒
    戒處所施以觀察勒戒後，認無繼續施用毒品之傾向，於90年
    10月29日釋放出所，並經臺灣彰化地方法院檢察署檢察官以
    90年度毒偵字第4043號為不起訴處分確定。復於94年間因施
    用毒品案件，經臺灣彰化地方法院以94年度訴字第1117號判
    處有期徒刑9月，於95年7月7日假釋出監，再因施用毒品案
    件，前開假釋經撤銷，入監執行殘刑3月2日，96年4月4日縮
    刑期滿執行完畢。
二、詎甲○○仍不知悔改，復基於施用第一級毒品海洛因之犯意
    ，於96年6月2日上午某時許，在其住處即彰化縣羅厝村羅厝
    路2段69號，以將海洛因粉末摻水置入針筒後注射血管之方
    式，施用海洛因1次。嗣於96年6月5日15時許，甲○○因另
    案經通緝，經彰化縣警察局員林分局大村分駐所員警緝獲，
    為警經其同意採集尿液送驗，結果呈可待因及嗎啡陽性反應
    ，始悉上情。
三、案經彰化縣警察局員林分局報請臺灣彰化地方法院檢察署檢
    察官偵辦，經台灣高等法院臺中分院檢察署令轉由臺灣臺中
    地方法院檢察署檢察官偵查起訴。
    理    由
一、訊據被告甲○○對於上開犯罪事實坦承不諱，而被告於96年
    6月5日，經警查獲後採尿送驗，發現其尿液中確呈嗎啡陽性
    反應，有尿液代號與真實姓名對照表、詮昕科技股份有限公
    司濫用藥物尿液檢驗報告各1紙在卷可稽（臺灣彰化地方法
    院檢察署96年度毒偵字第3081號卷第6、第7頁），是其有施
    用第一級毒品海洛因之事實，應可確信。又被告於90年間，
    曾因施用毒品案件，經臺灣彰化地方法院以90年度毒聲字第
    3733號裁定送臺灣彰化看守所附設勒戒處所施以觀察勒戒後
    ，認無繼續施用毒品之傾向，於90年10月29日釋放出所，並
    經臺灣彰化地方法院檢察署檢察官以90年度毒偵字第4043號
    為不起訴處分確定；復於94年間因施用毒品案件，經臺灣彰
    化地方法院以94年度訴字第1117號判處有期徒刑9月，於95
    年7月7日假釋出監，再因施用毒品案件，前開假釋經撤銷，
    入監執行殘刑3月2日，96年4月4日縮刑期滿執行完畢之事實
    ，有臺灣臺中地方法院檢察署刑案資料查註紀錄表、臺灣高
    等法院被告前案紀錄表在卷足憑。而被告前揭觀察勒戒執行
    完畢後迄本件行為時，雖已經滿5年，惟毒品危害防制條例
    於92年7月9日修正公布，自93年1月9日施行，其中第20條、
    第23條將施用毒品之刑事處遇程序，區分為「初犯」及「5
    年內再犯」、「5年後再犯」，依其立法理由之說明：「初
    犯」，經觀察、勒戒或強制戒治後，應為不起訴處分或不付
    審理之裁定，經觀察、勒戒或強制戒治執行完畢釋放後，「
    5年內再犯」者，因其再犯率甚高，原實施之觀察、勒戒及
    強制戒治既已無法收其實效，爰依法追訴或裁定交付審理，
    至於經觀察、勒戒或強制戒治執行完畢釋放後，「5年後再
    犯」者，前所實施之觀察、勒戒或強制戒治已足以遮斷其施
    用毒品之毒癮，為期自新及協助其斷除毒癮，仍適用「初犯
    」規定，先經觀察、勒戒或強制戒治之程序，從而依修正後
    之規定，僅限於「初犯」及「5年後再犯」二種情形，始應
    先經觀察、勒戒或強制戒治程序，倘被告於5年內已再犯，
    經依法追訴處罰，縱其第3次（或第3次以上）再度施用毒品
    之時間，在初犯經觀察、勒戒或強制戒治執行完畢釋放5年
    以後，已不合於「5年後再犯」之規定，且因已於「5年內再
    犯」，顯見其再犯率甚高，原實施觀察、勒戒或強制戒治，
    已無法收其實效，即應依該條例第10條處罰（參最高法院95
    年5月9日95年第七次刑事庭會議決議）。本件事證已明，被
    告施用第一級毒品之犯行足堪認定。
二、按海洛因為毒品危害防制條例所定之第一級毒品，是核被告
    所為，係犯毒品危害防制條例第10條第1 項之施用第一級毒
    品罪。其持有第一級毒品海洛因，嗣進而施用之，持有之低
    度行為應為施用之高度行為所吸收，不另論罪。又被告於94
    年間因施用毒品案件，經臺灣彰化地方法院以94年度訴字第
    1117號判處有期徒刑9月，於95年7月7日假釋出監，再因施
    用毒品案件，前開假釋經撤銷，入監執行殘刑3月2日，96年
    4月4日縮刑期滿執行完畢，有臺灣臺中地方法院檢察署刑案
    資料查註紀錄表、臺灣高等法院被告前案紀錄表在卷足憑，
    其於執行完畢後5年內，故意再犯本件有期徒刑以上之罪，
    為累犯，應依刑法第47條第1項規定加重其刑。爰審酌被告
    前因施用毒品犯行，經觀察、勒戒後，故態復萌，再予施用
    毒品不輟，無視於毒品對於自身健康之戕害及國家對於杜絕
    毒品犯罪之禁令，並審酌被告犯後坦承犯行，態度尚佳等一
    切情狀，量處如主文所示之刑。
據上論斷，應依刑事訴訟法第299 條第1 項前段、第273 條之1
第1項、毒品危害防制條例第10條第1項、刑法第11條前段、第47
條第1項，判決如主文。
本案經檢察官乙○○到庭執行職務。
中　　華　　民　　國　　96　　年　　9　　月　　 26　　日
                  刑事第十五庭    法  官  柯雅惠
上正本證明與原本無異。
如不服本判決，應於送達後十日內向本院提出上訴狀（須附繕
本），上訴於台灣高等法院台中分院。
                                  書記官
中　　華　　民　　國　　96　　年　　9　　月　　 26　　日
附錄：
毒品危害防制條例第10條
施用第一級毒品者，處六月以上五年以下有期徒刑。
施用第二級毒品者，處三年以下有期徒刑。
